# 房地产企业预收款未交税金

提问人：tiaofu 时间：2011-06-28 20:20:07
今天审计的一家房地产企业，预收 1000 万元的土地转让金但没有缴纳营业税，审计时应怎样处理？

回答人：chenyiwei
赞同。这里涉及到已发生法定的纳税义务的预缴税金如何作会计处理的问题。建议的帐务处理／审计调整为： 借：其他流动资产，贷：应交税费——应交营业税。

回答人：chenyiwei
回复 liubin988513 的帖子
是这样的，这主要是出于将营业税金及附加及相关收入予以配比的考虑。从资产负债表观的角度而言，该预缴税金也是符合资产定义的，因为可以减少未来会计上确认收入时对应的缴纳税金导致的经济资源流出。

回答人：chenyiwei
回复 liubin988513 的帖子
就会计上确认为预缴税金的就预收账款缴纳的营业税等，确实会构成一项应纳税暂时性差异，理论上应确认递延所得税负债。实务中可以与预收帐款对应的计税毛利相关的递延所得税资产抵销后按净额列报。

回答人：chenyiwei
回复 maxshj 的帖子
根据新老国税发 31 号文的规定，这部分预缴税金在税务上都是计入当期应纳税所得额的，这与预售房款按照预计毛利率计算的计税毛利额计入当期损益是配比的。但会计上也同样有配比原则，针对尚未确认收入的预收款项计缴的营业税金及附加应确认为其他流动资产，到对应的预收款项结转收入时相应转入营业税金及附加。

回答人：chenyiwei
回复 maxshj 的帖子
会计和税务是两个独立的体系，各自遵循自身的适用规定。两者之间的差异在会计上可能需要确认递延税项。

回答人：chenyiwei
回复 liubin988513 的帖子
建议你找一些关于递延税项（IAS 12）的学习资料来看看。例如德勤办的casplus网站上有中文版的实务指南资料可以参考。

提问人：liubin988513 时间：2011-07-01 15:44:49
回复 chenyiwei 的帖子
比如提供一房屋 5 年租赁劳务，预收 100 万，按照营业税一次缴纳营业税 5 万，计入“其他流动资产”，在以后租赁期确认收入时再分开结转？？

回答人：chenyiwei
可以这样理解。